臺灣雲林地方法院刑事判決
110年度易字第690號
公  訴  人  臺灣雲林地方檢察署檢察官
被      告  劉榮森



                    （另案於法務部○○○○○○○○附設勒戒所觀察、勒戒中）
上列被告因竊盜案件，經檢察官提起公訴（110年度偵字第5338
號），被告於準備程序中就被訴事實為有罪之陳述，經告知簡式
審判程序之旨，並聽取當事人之意見後，本院裁定改依簡式審判
程序審理，茲判決如下：
    主    文
劉榮森共同犯攜帶兇器毀越安全設備竊盜罪，處有期徒刑陸月，
如易科罰金，以新臺幣壹仟元折算壹日。
    事    實
一、劉榮森與廖書樓（由本院另案審理中）共同意圖為自己不法
    之所有，基於加重竊盜之犯意聯絡，於民國110年6月18日3
    時許，由劉榮森駕駛車牌號碼0000-00號自用小貨車（下稱
    本案車輛），搭載廖書樓，前往張雅菁位在雲林縣○○鄉○○村
    ○○00號之太陽能發電站，趁無人之際，先由廖書樓持客觀上
    足以對人之生命、身體構成威脅，可供兇器使用之扣案剪刀
    1支，將裝設於該處屬安全設備之鐵絲網剪斷後（毀損部分
    未據告訴），進入該處竊取基樁鐵模，並由劉榮森一同將基
    樁鐵模共13塊搬運至本案車輛後車斗得手後，駕駛本案車輛
    離去。嗣因警方執行巡邏業務，見本案車輛形跡可疑而進行
    盤查，劉榮森與廖書樓趁機棄車逃逸，經警方通知劉榮森到
    案說明，並扣得上開基樁鐵模13塊（經警發還張雅菁）、剪
    刀1支，始悉上情。
二、案經張雅菁訴由雲林縣警察局虎尾分局報告臺灣雲林地方檢
     察署檢察官偵查起訴。
    理    由
壹、程序部分：
　　本案被告劉榮森所犯係死刑、無期徒刑、最輕本刑為3年以
    上有期徒刑或高等法院管轄第一審之案件以外之罪，其於準
    備程序中就被訴事實為有罪之陳述，經告知簡式審判程序之
    旨，並聽取其與公訴人之意見後，依刑事訴訟法第273條之1
    規定，經裁定由法官進行簡式審判程序審理；且依刑事訴訟
    法第273條之2及第159條第2項之規定，不適用傳聞法則有關
    限制證據能力之相關規定，合先敘明。
貳、實體部分：
一、認定犯罪事實所憑之證據及理由：
　　前揭犯罪事實，業據被告於警詢、偵訊及本院審理時坦承不
    諱（警卷第3頁至第6頁、偵卷第47頁至第51頁、本院卷第14
    5頁、第150頁），核與證人即告訴人張雅菁於警詢時之指述
    相符（警卷第7頁、第8頁），並有雲林縣警察局虎尾分局扣
    押筆錄、扣押物品目錄表、扣押物品收據1份、贓物認領保
    管單1紙、車輛詳細資料報表、勘察採證同意書、現場及扣
    案工具剪刀照片17張、監視器畫面擷圖4張在卷可稽（警卷
    第21頁至第27頁、第35頁至第53頁、偵卷第91頁、本院卷第
    77頁至第79頁），並有扣案剪刀1支可證，足認被告之自白
    與事實相符，可以採信。本件事證明確，被告犯行堪以認定
    ，應依法論科。
二、論罪科刑之理由：
  ㈠按刑法第321條第1項第2款所謂「毀」係指毀損，稱「越」則
    指踰越或超越，祇要踰越或超越門窗、牆垣或安全設備之行
    為，使該門扇、牆垣或安全設備喪失防閑作用，即該當於前
    揭規定之要件（最高法院77年度台上字第1130號判決要旨參
    照）；毀損門扇安全設備竊盜罪，乃同法第354條之毀損罪
    與普通竊盜罪之結合犯。上開毀損門扇安全設備，係犯普通
    竊盜罪之加重情形，已結合於所犯加重竊盜之罪質中，自不
    能於論以加重竊盜罪外，更行論以毀損罪（最高法院83年度
    台上字第3856號、92年度台非字第6號判決意旨參照）。又
    刑法第321條第1項第3款之攜帶兇器竊盜罪，以行為人攜帶
    兇器竊盜為其加重條件，祇須於行竊時攜帶具有危險性之兇
    器為已足，該兇器不必原屬行竊者本人所有，亦不以自他處
    攜至行竊處所為必要，縱在行竊場所隨手拾取應用，其有使
    人受傷害之危險既無二致，自仍應屬上述「攜帶兇器」之範
    疇（最高法院90年度台上字第1261號判決意旨參照）。扣案
    之剪刀1支可用以剪斷鐵絲網，可見質地堅硬、刀刃銳利，
    客觀上足對人之生命、身體、安全構成危害，自屬兇器。是
    核被告所為，係犯刑法第321條第1項第3款、第2款之攜帶兇
    器毀越安全設備竊盜罪。
  ㈡被告與廖書樓上開犯行，有犯意聯絡及行為分擔，應論以共
    同正犯。
  ㈢爰以行為人之責任為基礎，審酌被告不思以己力正當賺取財
    物，竟為貪圖不法利益，率爾與廖書樓共同竊取他人財物，
    漠視他人財產法益，危害社會治安，所為誠屬可議；然念及
    被告犯後坦承犯行，惟未賠償告訴人，兼衡被告之素行、犯
    罪動機、目的、以攜帶兇器、毀越安全設備之手段，所竊得
    之物業發還告訴人，並考量其自陳之智識程度、職業、生活
    狀況、家庭經濟、暨告訴人之意見等一切情狀（見本院卷第
    111頁、第155頁），量處如主文所示之刑，並諭知易科罰金
    之折算標準。
三、沒收：
  ㈠按犯罪所得，屬於犯罪行為人者，沒收之。前2項之沒收，於
    全部或一部不能沒收或不宜執行沒收時，追徵其價額。犯罪
    所得已實際合法發還被害人者，不予宣告沒收或追徵。刑法
    第38條之1第1項前段、第3項、第5項分別定有明文。
　㈡查被告與同案被告共同竊得之基樁鐵模13塊，為本案之犯罪
    所得，為警查獲後業已發還告訴人，此有卷附之贓物認領保
    管單附卷可查，依刑法第38條之1第5項之規定，爰不予宣告
    沒收或追徵其價額。
  ㈢至被告與同案被告用以供本件犯行使用之剪刀1支，業據警方
    扣押在案，然被告於本院審理時供稱：剪刀是在現場拾獲等
    語（見本院卷第145頁），是本案扣得之剪刀既非被告所有
    ，爰不予宣告沒收，附此敘明。
據上論斷，依刑事訴訟法第273條之1第1項、第299條第1項前段
，判決如主文。
本案經檢察官林欣儀提起公訴，檢察官林豐正到庭執行職務。
中　　華　　民　　國　　111 　年　　4 　　月　　8 　　日
                  刑事第二庭  法  官  簡鈺昕
以上正本證明與原本無異。　　　　　　　　　
如不服本判決應於收受判決後20日內向本院提出上訴書狀，並應
敘述具體理由；其未敘述上訴理由者，應於上訴期間屆滿後20日
內向本院補提理由書（均須按他造當事人之人數附繕本）。「切
勿逕送上級法院」。
                              書記官  林芳宜
中　　華　　民　　國　　111 　年　　4 　　月　　8 　　日
附錄本案論罪科刑法條全文：
中華民國刑法第321條
犯前條第1項、第2項之罪而有下列情形之一者，處6月以上5年以
下有期徒刑，得併科50萬元以下罰金：
一、侵入住宅或有人居住之建築物、船艦或隱匿其內而犯之。
二、毀越門窗、牆垣或其他安全設備而犯之。
三、攜帶兇器而犯之。
四、結夥三人以上而犯之。
五、乘火災、水災或其他災害之際而犯之。
六、在車站、港埠、航空站或其他供水、陸、空公眾運輸之舟、
    車、航空機內而犯之。
前項之未遂犯罰之。